臺灣基隆地方法院刑事判決　　　　　　　　　　　　　九十三年度訴字第二○二號
　　公　訴　人　臺灣基隆地方法院檢察署檢察官
　　被　　　告　巫明堂　男　二.
右列被告因毒品危害防制條例案件，經檢察官提起公訴（九十三年度毒偵字第三一八
號）及移送併案審理（九十三年度毒偵字第一○二一號），本院合議庭裁定由受命法
官獨任進行簡式審判程序，判決如左：
    主    文
巫明堂連續施用第一級毒品，處有期徒刑捌月，扣案之第一級毒品海洛因壹包（淨重
零點零肆公克）沒收銷燬之，扣案之注射針筒貳支沒收。
    理    由
一、犯罪事實：
    巫明堂前因施用第一級毒品海洛因案件，經依本院九十二年度毒聲字第八二三號
    裁定執行觀察、勒戒後，認無繼續施用毒品之傾向，業經臺灣基隆地方法院檢察
    署檢察官於民國九十二年十二月二日，以九十二年度毒偵字第八二一號為不起訴
    處分確定。巫明堂復基於概括之犯意，自九十三年二月五日起至同年六月八日止
　　，連續在基隆市不詳地址公共廁所內，以將海洛因粉末加水稀釋後持針筒注射於
    靜脈之方式，以每天一至二次之頻率，多次施用第一級毒品海洛因。嗣經警分別
    查獲如下：(一)基隆市警察局第二分局於九十三年二月五日中午十二時三十分許在
    巫明堂位於基隆市○○區○○路三六四之二號二樓住處實施搜索時查獲，並扣得
    其所有之第一級毒品海洛因一包（淨重○‧○四公克）、注射針筒一支。(二)基隆
    市警察局第二分局於九十三年六月八日下午七時三十分許在基隆市○○區○○路
    三六四之二號二樓逮捕通緝之被告巫明堂時查獲，並扣得巫明堂所有之注射針筒
    一支。
二、認定犯罪事實所依據之證據及理由：
  (一)被告自白：被告於本院準備程序中為認罪之答辯，並於本院審理中自白上述之犯
    罪事實，其任意白自核與下列證據相符，應堪採為證據。
  (二)書證：
    1.基隆市衛生局檢驗成績書（基衛檢字第○九三○○○二一五七號，附於九十三
      年度毒偵字第三一八號偵查卷第三○頁）：被告於九十三年二月五日所採之尿
      液檢體經檢驗結果呈海洛因代謝物嗎啡陽性反應。
    2.法務部調查局九十三年五月七日調科壹字第○九三六二三九一一七○號檢驗通
      知書（附於本院卷）：被告所採上述尿液檢體再經本院依被告聲請囑託法務部
      調查局以氣相層析質譜儀分析法進行覆驗，鑑驗結果仍呈海洛因代謝物嗎啡陽
      性反應。
    3.基隆市衛生局檢驗成績書（基衛檢壹字第○九三○○○八九○八號，附於九十
      三年度毒偵字第一○二一號偵查卷第二三頁）：被告於九十三年六月八日所採
      之尿液檢體經檢驗結果呈海洛因代謝物嗎啡陽性反應。
    4.臺灣基隆地方法院檢察署檢察官九十二年十二月二日九十二年度毒偵字第八二
      一號不起訴處分書（附於九十三年度毒偵字第三一八號偵查卷第三三頁）：被
      告前因施用第一級毒品案件，經執行觀察、勒戒後，認無繼續施用毒品之傾向
      ，已由臺灣基隆地方法院檢察官為不起訴處分。
    5.基隆市警察局第二分局搜索扣押筆錄暨照片五幀（附於九十三年度毒偵字第三
      一八號偵查卷第一一至一六頁）：被告於九十三年二月五日經警查獲並扣得毒
      品海洛因一包及注射針筒一支。
    6.基隆市警察局第二分局扣押證物表（附於九十三年度毒偵字第一○二一號偵查
      卷第一一頁）：被告於九十三年六月八日經警查獲扣得注射針筒一支。
  (三)物證：
    1.注射針筒二支扣案。
    2.第一級毒品海洛因一包（淨重○‧○四公克，業經法務部調查局鑑驗屬實，有
      該局出具之鑑驗通知書一份在卷可稽，附於九十三年度毒偵字第三一八號偵查
      卷第三二頁）。
三、論罪及科刑之理由：
  (一)查海洛因係毒品危害防制條例第二條第二項第一款所定之第一級毒品。核被告所
    為，係犯毒品危害防制條例第十條第一項之施用第一級毒品罪。又被告施用第一
    級毒品前後持有第一級毒品海洛因之低度行為，應為其施用第一級毒品之高度行
    為所吸收，不另論罪。
  (二)被告分別先後多次施用第一級毒品之犯行，時間緊接，所犯係構成要件相同之罪
    名，顯係基於概括犯意反覆為之，為連續犯，應依刑法第五十六條之規定，以一
    罪論並依法加重其刑。公訴意旨雖未就被告於九十三年二月五日中午十二時三十
    分許採尿前回溯二十四小時內施用第一級毒品海洛因以外之犯行部分提起公訴，
    惟被告所為該部分如事實欄所載之連續施用第一級毒品犯行與公訴人起訴之犯罪
    事實既具有連續犯之裁判上一罪關係，為起訴效力所及，本院自應併予審究，附
    此敘明。
  (三)本院審酌海洛因毒品對於人體會產生成癮性，係足以危害個人健康及社會安全之
    管制藥物，被告經過執行觀察、勒戒，猶不知戒除濫行施用毒品惡習，五年內再
    犯本件施用毒品罪，深陷毒坑無法自拔，及其犯罪之自我麻醉動機、犯罪之手段
    、所生自我戕害結果及犯罪後坦承犯行之態度等一切情狀，量處如主文所示之刑
    ，以示懲儆。
  (四)扣案之海洛因一包（淨重○‧○四公克）係第一級毒品，為被告所有供其犯本件
    施用毒品罪所用，應依毒品危害防制條例第十八條第一項前段之規定沒收銷燬之
    。又扣案之注射針筒二支，係被告所有並供其犯本件施用第一級毒品罪所用，已
    經被告供述甚明，應依刑法第三十八條第一項第二款之規定併予宣告沒收。
四、適用法律依據：
    刑事訴訟法第二百七十三條之一第一項、第二百八十四條之一、第二百九十九條
    第一項前段，毒品危害防制條例第十條第一項、第十八條第一項前段，刑法第十
    一條前段、第五十六條、第三十八條第一項第二款。
本案經檢察官甲○○到庭執行職務。
中　　　華　　　民　　　國　　九十三　　年　　　七　　　月　　 十六 　　日
                                　　臺灣基隆地方法院刑事第一庭
                                            　　　法　官  蔡岱霖
右正本證明與原本無異。
對於本件判決如有不服，應於收受送達後十日內，向本院提出上訴書狀，上訴於臺灣
高等法院，並按他造當事人之人數附具繕本。
                                            　　　書記官  黃士元
中　　　華　　　民　　　國　　九十三　　年　　　七　　　月　　 十六 　　日
附錄論罪之法條全文：
毒品危害防制條例第十條第一項、第二項：
施用第一級毒品者，處六月以上五年以下有期徒刑。
